【裁判字號】    98,易,1335
【裁判日期】    990119
【裁判案由】    竊盜
【裁判全文】
臺灣高雄地方法院刑事判決              98年度易字第1335號
公  訴  人  臺灣高雄地方法院檢察署檢察官
被      告  甲○○
上列被告因竊盜案件，經檢察官提起公訴（98年度偵字第25424
號），被告於本院準備程序中為有罪之陳述，經本院裁定依簡式
審判程序審理，判決如下：
    主  文
甲○○攜帶兇器、毀越門扇竊盜，累犯，處有期徒刑捌月；又踰
越安全設備竊盜，累犯，處有期徒刑捌月。應執行有期徒刑壹年
貳月。
    事  實
一、甲○○前於民國95年間因詐欺案件，經臺灣臺南地方法院判
    處有期徒刑5 月，於民國96年7 月26日易科罰金執行完畢出
    監。猶不知悔改，竟意圖為自己不法之所有，於：（一）97
    年11月13日17時許，持客觀上足堪為凶器使用之一字型螺絲
    起子1 支（未扣案），前往丙○○位於臺南縣仁德鄉○○村
    ○○路○ 段108 號2 樓住處，使用螺絲起子破壞該址門鎖後
    進入該址，竊取丙○○所有之筆記型電腦、相機、MP3 播放
    器各1 臺，火車票、郵局提款卡各1 張及現金新臺幣（下同
    ）5,000 元得手後離去，嗣為警於現場採得甲○○之指紋2
    枚；（二）97年11月24日13時許，以攀爬門窗之方式，侵入
    乙○○位於臺南縣仁德鄉○○村○○路○ 段108 號302 室之
    住處，徒手竊取乙○○所有之手機2 支、電腦主機及螢幕各
    1 台得手後離去，嗣為警於現場採得甲○○之指紋1 枚後，
    始悉上情。
二、案經臺南縣警察局歸仁分局報告臺灣臺南地方法院檢察署呈
    請臺灣高等法院檢察署檢察長令轉臺灣高雄地方法院檢察署
    檢察官偵查後起訴。
    理  由
一、按本件被告甲○○所犯係死刑、無期徒刑、最輕本刑為3 年
    以上有期徒刑以外之罪，其於準備程序就前揭被訴事實為有
    罪之陳述，經告知簡式審判程序之旨，並聽取其與公訴人之
    意見後，本院認無不得或不宜改依簡式審判程序進行之處，
    爰依刑事訴訟法第273 條之1 第1 項、第284 條之1 ，裁定
    本件進行簡式審判程序，合先敘明。
二、上揭事實均據被告坦承不諱，核與證人即被害人丙○○、乙
    ○○於警詢時證述之情節相符，復有臺南縣警察局歸仁分局
    「住宅竊盜案件」勘察採證報告2 份、證物清單2 份、丙○
    ○住宅遭竊盜案現場圖1 份、現場照片共計46張、內政部警
    政署刑事警察局鑑驗書2 份（97年12月30日刑紋字第097019
    1533號、97年12月16日刑紋字第0970191544號）、臺南縣警
    察局歸仁分局現場勘察圖1 份張等證據附卷可稽（警卷第1
    頁至第32頁），足認被告任意性之自白與事實相符，本件事
    證明確，被告犯行堪予認定，應予依法論科。
三、按刑法第321 條第1 項第3 款之攜帶兇器竊盜罪，係以行為
    人攜帶兇器竊盜為其加重條件，此所謂兇器，其種類並無限
    制，凡客觀上足對人之生命、身體安全構成威脅，具有危險
    性之兇器均屬之，且祇須行竊時攜帶此種具有危險性之兇器
    為已足，並不以攜帶之初有行兇之意圖為必要（最高法院79
    年台上字第5253號判例意旨參照）；又刑法第321 條第1 項
    第2 款規定將「門扇」、「牆垣」、「其他安全設備」並列
    ，其中「門扇」應專指門戶而言，僅指分隔住宅或建築物內
    外之間之出入口大門而言；另所謂「其他安全設備」，指門
    扇牆垣以外，依通常觀念足認防盜之一切設備而言，如電網
    、門鎖以及窗戶等。查上開犯罪事實一（一）部分，被告坦
    承持用一字型螺絲起子，破壞門鎖後進入房間行竊，該一字
    型螺絲起子雖未扣案，惟一般之一字型螺絲起子，前端應為
    金屬長條狀，後端為類似塑膠物之握把，因被告既能持之而
    破壞大門門鎖，足徵其質地堅硬，客觀上自足以對人之生命
    、身體安全構成威脅，應屬兇器無訛。是被告此部分之犯行
    ，核與攜帶兇器、毀越門扇竊盜之構成要件相當。另上開犯
    罪事實一（二）部分，被告係攀越窗戶潛入被害人之房間內
    ，自屬踰越安全設備甚明。
四、又刑法第321 條第1 項所列各款為竊盜之加重條件，如犯竊
    盜罪兼具數款加重情形時，因竊盜行為祇有一個，仍祇成立
    一罪，不能認為法律競合或犯罪競合，但判決主文應將各種
    加重情形順序揭明，理由並應引用各款，俾相適應，最高法
    院69年台上字第3945號判例意旨參照，是被告上開犯罪事實
    一（一）之竊盜犯行，兼具上開2 款加重條件，仍應僅成立
    一罪。再按刑法第32 1條第1 項第2 款之毀越門扇安全設備
    竊盜罪，關於「毀越」指毀損與踰越而言，毀越門扇或安全
    設備而入室行竊，其越入行為即屬侵入住宅，已結合於所犯
    加重竊盜之罪質中，無更行構成侵入住宅罪之理；而其中毀
    損門扇竊盜罪，乃同法第354 條之毀損罪與普通竊盜罪之結
    合犯，上開毀損門扇安全設備，係犯普通竊盜罪之加重情形
    ，已結合於所犯加重竊盜之罪質中，自不能於論以加重竊盜
    罪外，更行論以毀損罪，最高法院27年上字第1887號判例、
    92年度台非字第6 號判決意旨可資參照。是以，被告所為如
    事實欄所載無故侵入他人住宅及毀損門鎖之行為，均不另論
    罪。故核被告犯罪事實一（一）所為，係犯刑法第321 條第
    1 項第3 、2 款之攜帶兇器、毀越門扇竊盜罪。另犯罪事實
    一（二）所為，係犯刑法第321 條第1 項第2 款之踰越安全
    設備竊盜罪。被告上開2 次加重竊盜犯行，犯意各別，行為
    互殊，應分論併罰。被告前經事實欄所示徒刑之宣告及執行
    完畢，有臺灣高等法院被告前案紀錄表1 份在卷可稽，被告
    於該徒刑執行完畢後，5 年以內故意再犯本案有期徒刑以上
    之加重竊盜罪，均應論以累犯並加重其刑。爰審酌被告攜帶
    客觀上足認為兇器之一字型螺絲起子，破壞門鎖及以攀爬之
    方式，恣意侵入他人之住所，並圖以此不當之方法而竊取被
    害人筆記型電腦、相機、MP3 播收器、行動電話、電腦主機
    及螢幕等物品，嚴重影響被害人之財產權利，行為實有可議
    之處，惟念及犯後坦承犯行、態度尚佳，且告訴人業已領回
    失竊物品，犯罪所生危害並非無以回復，並兼衡被告犯罪動
    機、目的等一切情狀，分別量處如主文所示之刑並定應執行
    刑，以資懲儆。至被告行竊時所使用之一字型螺絲起子1 支
    ，為被告所購買，惟於行竊完後即丟棄等情，業經被告自承
    在案（偵卷第4 頁），因該一字型螺絲起子1 支，未予扣案
    ，為免將來執行之困難，爰不予宣告沒收，附此敘明。
據上論斷，應依刑事訴訟法第273 條之1 第1 項、第284 條之1
、第299 條第1 項前段，刑法第321 條第1 項第2 、3 款、第47
條第1 項、第51條第5 款，判決如主文。
本案經檢察官黃子宜到庭執行職務。
中    華    民    國    99    年    1    月    19    日
                       刑事第十二庭  法  官  林勳煜
以上正本證明與原本無異。
如不服本判決應於收受送達後10日內向本院提出上訴書狀，並應
敘述具體理由；如未敘述上訴理由者，應於上訴期間屆滿後20日
內向本院補提理由書（均須按他造當事人之人數附繕本）「切勿
逕送上級法院」。
中    華    民    國    99    年    1    月    19    日
                                     書記官  莊正彬
附錄本判決論罪法條：
中華民國刑法第321條
（加重竊盜罪）
犯竊盜罪而有左列情形之一者，處6 月以上、5 年以下有期徒刑
：
一、於夜間侵入住宅或有人居住之建築物、船艦或隱匿其內而犯
    之者。
二、毀越門扇、牆垣或其他安全設備而犯之者。
三、攜帶兇器而犯之者。
四、結夥三人以上而犯之者。
五、乘火災、水災或其他災害之際而犯之者。
六、在車站或埠頭而犯之者。
前項之未遂犯罰之。


司法院資訊處製作；財團法人民間司法改革基金會備份。
